臺灣彰化地方法院刑事判決　　　　　　　 96年度易字第536號
公　訴　人　臺灣彰化地方法院檢察署檢察官
被　　　告　子○○
　　　　　　　　 （現另案於臺灣彰化監獄彰化分監執行中）
上列被告等因竊盜案件，經檢察官提起公訴（96年度偵字第1483
號、第2384號、第2392號、第2482號、第2505號），本院判決如
下：
    主  文
子○○犯如附表所示之罪，各應處如附表所示之刑，應執行拘役
壹佰壹拾日，如易科罰金，以新臺幣壹仟元折算壹日。
    犯罪事實
一、子○○前於民國90年間因犯搶奪案件，經本院以90年度訴字
    第1340號案判處有期徒刑1年確定，甫於92年8月31日縮短刑
    期執行完畢。詎不知警惕，因缺錢花用，竟意圖為自己不法
    之所有，於附表所示之時、地，見附表所示被害人所有之抽
    水馬達（即編號1、2、4、5、6、7、8、9部分）及車牌號碼
    9Q-8712號自小貨車（即編號3部分）置放附表所示之地點無
    人看管，認有機可趁，即單獨1人搬運抽水馬達至其自己所
    有、車牌號碼KXM-101號機車之腳踏墊後載運離去之方式、
    及以自備之鑰匙竊取前開自小貨車之方式，竊取抽水馬達及
    8部、自小貨車1輛得手；抽水馬達均載至彰化縣福興鄉○○
    路○段路旁或其他不詳之處所，親自或委託真實姓名、年籍
    均不詳，綽號「黑仔」之成年男子轉售予姓名、年籍均不詳
    之成年男子，所得款項均供自己日常生活花費使用淨盡；竊
    得之前開自小貨車於代步使用後不久則棄置在彰化縣鹿港鎮
    ○○路與平和路口。嗣子○○於有偵查權限之機關發覺其另
    涉有附表編號1至9所示之竊盜行為前，均主動向員警自首有
    犯如附表編號1至9所示竊盜犯行，並均願接受裁判。
二、案經被害人許詠樁、癸○○、己○○、辛○、甲○○、丙○○○、丁○○及庚○○訴由彰化縣警察局鹿港分局報告臺灣
    彰化地方法院檢察署檢察官偵查起訴。
    理    由
壹、證據能力部分：
    本案全部卷證所涵括之供述證據及非供述證據，經公訴人及
    被告同意全部證據之證據能力，是後述所引用證據之證據能
    力均無疑義，合先敘明。
貳、事實認定及論罪科刑部分：
一、訊據被告子○○於警詢、偵查及本院審理中對前述犯罪事實
    均坦承不諱，核與告訴人許詠樁、癸○○、己○○、辛○、
    甲○○、丙○○○、丁○○及庚○○於警詢或偵查中之指訴
    情節相符，而被告確有於前述時、地，先後竊得附表所示之
    抽水馬達及自小貨車之事實，並有現場照片9張（抽水馬達
    部份，被告竊取後均已轉售他人得款花用，因而無法扣案，
    併此敘明）及由告訴人己○○出具之贓物認領保管單（竊取
    前述車輛部份）一紙附卷足憑，足徵被告之自白與事實相符
    ，應堪採信，皆應予依法論科。
二、被告竊取如附表所示之物品，均係犯刑法第320條第1項之普
    通竊盜罪。又被告先後涉犯附表所示之竊盜犯行，犯意各別
    、行為互殊，應分論併罰。次查被告前90年間因犯搶奪案件
    ，經本院以90年度訴字第1340號案判處有期徒刑1年確定，
    甫於92年8月31日縮短刑期執行完畢等情，有臺灣高等法院
    被告前案紀錄表存卷可參，其於前受有期徒刑執行完畢後，
    均於5年內分別故意再犯如附表所示之竊盜犯行，皆為累犯
    ，應依刑法第47條第1項規定，均分別加重其刑。再被告就
    所為附表編號1至9所示之竊盜犯行，係於員警查獲被告涉犯
    時，其即在附表所示被害人均未報案，且有偵查犯罪職權之
    機關尚不知有附表所示之竊盜犯行前，即主動向員警坦承有
    為附表編號1至9所示之竊盜情事，此據證人即承辦司法警察
    壬○○、乙○○、戊○○到院結證被告自首等情綦詳，而被
    告亦有接受審判之情，從而，被告就所犯如附表編號所示之
    竊盜犯行，均應依刑法第62條前段規定減輕其刑，且均先加
    後減之。爰審酌被告正值青年，竟均不思循正當途徑獲取財
    物，惟其所竊取之財物價值均非高昂，惟可能造成被害人農
    作物灌溉或魚塭供水不足而肇生損失，及被告行竊之手段復
    均溫和，犯後復能自首坦認犯行，其犯後態度甚佳等一切情
    狀，核情分別量處如附表所示之刑，並分別諭知易科罰金之
    折算標準，且分別定其應執行刑，且就定執行刑分別諭知易
    科罰金之折算標準。
據上論斷，應依刑事訴訟法第299條第1項前段，刑法第320條第1
項、第47條第1項、第62條前段、第41條第1項前段、第51條第6
款，刑法施行法第1條之1第1項、第2項前段，判決如主文。
本案經檢察官吳宗達到庭執行職務。
中　　華　　民　　國　　96　　年　　6 　　月　　15　　日
　　　　　　　　　刑事第五庭      法　官　吳俊螢
以上正本證明與原本無異。
如不服本判決，應於判決送達後10日內，向本院提出上訴狀( 須
附繕本 )。
告訴人或被害人對於判決如有不服具備理由請求檢察官上訴者，
其上訴期間之計算係以檢察官收受判決正本之日期為準。
中　　華　　民　　國　　96　　年　　6 　　月　　15　　日
                                  書記官  林怡吟
附錄本案論罪科刑法條
中華民國刑法第320條第1項
意圖為自己或第三人不法之所有，而竊取他人之動產者，為竊盜
罪，處 5 年以下有期徒刑、拘役或 5 百元以下罰金。
附表
┌──┬────┬──────┬────┬─────┬────┬──────┐
│編號│犯罪時間│犯 罪 地 點 │被 害 人│ 贓 證 物 │ 價  值 │應 處 罪 刑 │
├──┼────┼──────┼────┼─────┼────┼──────┤
│    │96年 1月│彰化縣福興鄉│許 詠 樁│ 抽水馬達 │ 新臺幣 │子○○犯竊盜│
│ 1  │12日20時│社尾村永豐段│        │ 1個      │ 4千元  │罪，累犯，處│
│    │        │1611地號土地│        │（未尋獲）│        │拘役12日，如│
│    │        │            │        │          │        │易科罰金，以│
│    │        │            │        │          │        │新臺幣壹仟元│
│    │        │            │        │          │        │折算壹日。  │
├──┼────┼──────┼────┼─────┼────┼──────┤
│    │96年 1月│彰化縣福興鄉│癸 ○ ○│ 抽水馬達 │ 新臺幣 │子○○犯竊盜│
│ 2  │12日20時│社尾村永豐段│        │ 1個      │ 4千元  │罪，累犯，處│
│    │15分    │1617地號土地│        │（未尋獲）│        │拘役12日，  │
│    │        │            │        │          │        │，如易科罰  │
│    │        │            │        │          │        │金，以新臺幣│
│    │        │            │        │          │        │壹仟元折算壹│
│    │        │            │        │          │        │日。        │
├──┼────┼──────┼────┼─────┼────┼──────┤
│    │96年 1月│彰化縣福興鄉│己 ○ ○│9Q-8712號 │ 新臺幣 │子○○犯竊盜│
│ 3  │13日 7時│二港村福正路│        │自小貨車  │ 5萬元  │罪，累犯，處│
│    │許      │21巷32號    │        │1輛       │        │拘役30日，如│
│    │        │            │        │（已尋獲）│        │易科罰金，以│
│    │        │            │        │          │        │新臺幣壹仟元│
│    │        │            │        │          │        │折算壹日。  │
│    │        │            │        │          │        │            │
├──┼────┼──────┼────┼─────┼────┼──────┤
│    │96年 1月│彰化縣田尾鄉│ 辛  ○ │ 抽水馬達 │ 新臺幣 │子○○犯竊盜│
│ 4  │15日    │ 海  豐  段 │        │ 1個      │ 3千元  │罪，累犯，處│
│    │        │ 00000000號 │        │（未尋獲）│        │拘役12日，如│
│    │        │ 地號       │        │          │        │易科罰金，以│
│    │        │            │        │          │        │新臺幣壹仟元│
│    │        │            │        │          │        │折算壹日。  │
│    │        │            │        │          │        │            │
├──┼────┼──────┼────┼─────┼────┼──────┤
│    │96年 1月│彰化縣田尾鄉│甲 ○ ○│ 抽水馬達 │ 新臺幣 │子○○犯竊盜│
│ 5  │15日    │海豐段744-3 │        │ 1個      │ 6千元  │罪，累犯，處│
│    │        │號地號      │        │（未尋獲）│        │拘役12日，  │
│    │        │            │        │          │        │，如易科罰金│
│    │        │            │        │          │        │，以新臺幣壹│
│    │        │            │        │          │        │遷元折算壹日│
│    │        │            │        │          │        │。          │
├──┼────┼──────┼────┼─────┼────┼──────┤
│    │96年 1月│彰化縣鹿港鎮│丙○○○│ 抽水馬達 │ 新臺幣 │子○○犯竊盜│
│ 6  │21日14時│東崎里東昇段│        │ 1個      │ 6千餘元│罪，累犯，處│
│    │        │512號       │        │（未尋獲）│        │拘役12日，如│
│    │        │            │        │          │        │如易科罰金，│
│    │        │            │        │          │        │以新臺幣壹仟│
│    │        │            │        │          │        │元折算壹日。│
├──┼────┼──────┼────┼─────┼────┼──────┤
│    │96年 1月│彰化縣鹿港鎮│丁 ○ ○│ 抽水馬達 │ 新臺幣 │子○○犯竊盜│
│ 7  │21日15時│頂厝里永安段│        │ 1個      │ 7千餘元│罪，累犯，處│
│    │        │1683號      │        │（未尋獲）│        │拘役12日，如│
│    │        │            │        │          │        │易科罰金，以│
│    │        │            │        │          │        │新臺幣臺仟元│
│    │        │            │        │          │        │折算壹日。  │
├──┼────┼──────┼────┼─────┼────┼──────┤
│    │96年 1月│彰化縣鹿港鎮│丁 ○ ○│ 抽水馬達 │ 新臺幣 │子○○犯竊盜│
│ 8  │21日15時│東崎里東昇段│        │ 1個      │ 7千餘元│罪，累犯，處│
│    │30分    │512號田地   │        │（未尋獲）│        │拘役12日，如│
│    │        │            │        │          │        │易科罰金，以│
│    │        │            │        │          │        │新臺幣壹仟元│
│    │        │            │        │          │        │算壹日。    │
├──┼────┼──────┼────┼─────┼────┼──────┤
│    │96年2月 │彰化縣福興鄉│庚 ○ ○│ 抽水馬達 │ 新臺幣 │子○○犯竊盜│
│ 9  │7日12時 │福興段61-670│        │ 1個      │ 8千餘元│罪，累犯，處│
│    │        │地號魚塭    │        │（未尋獲）│        │拘役12日，如│
│    │        │            │        │          │        │易科罰金，以│
│    │        │            │        │          │        │新臺幣壹仟元│
│    │        │            │        │          │        │折算壹日。  │
└──┴────┴──────┴────┴─────┴────┴──────┘
